tr: Sarma kağıdı formatı: Kesintisiz rulo; Filtre ucu; Hazır sarılmış koni; Sarma kiti; Yapraklar; Sargı; Diğer
zh-CN: 卷烟纸形态: 连续卷; 过滤嘴; 预卷锥形管; 卷烟套件; 片装; 包装卷纸/包裹卷; 其他
sl-SI: Format cigaretnega papirčka: Zvitek; S filtrom; Predhodno zvit stožec; Komplet za zvijanje; Lističi; Ovoj; Drugo
pt-BR: Papel para enrolar formato: Rolo contínuo; Piteira; Cone pré-enrolado; Kit para enrolar; Folhas; Wrap; Outro
nl: Vloei formaat: Doorlopende rol; Filtertip; Voorgedraaide cone; Draaiset; Vellen; Wrap; Overige
nb: Format for rullepapir: Kontinuerlig rull; Filtertupp; Ferdigrullede cones; Rullesett; Ark; Wrap; Annet
pt-PT: Formato do papel de enrolar: Rolo contínuo; Com filtro; Cone pré-enrolado; Kit para enrolar; Folhas; Wrap; Outro
zh-TW: 捲紙格式: 連續捲紙; 濾嘴; 預捲錐形紙; 捲紙工具包; 張; 包裹紙; 其他
sv: Rullpapper – format: På rulle; Filter; Förrullad kon; Rullkit; Ark; Wrap; Övrigt
ko: 롤링 페이퍼 형식: 연속 롤; 필터 팁; 프리 롤 콘; 롤링 키트; 시트; 랩; 기타
fr: Format du papier à rouler: Rouleau continu; Filtre; Cône pré-roulé; Kit à rouler; Feuilles; Feuille pour wrap; Autre
en: Rolling paper format: Continuous roll; Filter tip; Pre-rolled cone; Rolling kit; Sheets; Wrap; Other
ro-RO: Formatul hârtiei de rulat: Rolă continuă; Filtru; Con prerulat; Kit de rulat; Foițe; Wrap; Altele
da: Rullepapirformat: Kontinuerlig rulle; Filterspids; Forrullet cone; Rullesæt; Ark; Wrap; Andet
fi: Rullapaperin muoto: Jatkuva rulla; Suodatin; Valmiiksi kääritty kartio; Käärintäpakkaus; Arkit; Kääre; Muu
de: Format des Drehpapiers: Endlosrolle; Filter-Tip; Vorgedrehter Cone; Dreh-Set; Blättchen; Wrap; Sonstige
vi: Dạng giấy cuốn: Cuộn liên tục; Đầu lọc; Côn cuốn sẵn; Bộ dụng cụ cuốn; Dạng tờ; Lá cuốn; Khác
es: Formato de papel para armar: Rollo continuo; Boquilla con filtro; Cono prearmado; Kit para enrollar; Hojas; Envoltura; Otro
ru: Формат бумаги для самокруток: Непрерывный рулон; Фильтр-типс; Скрученный конус; Набор; Листы; Лист; Другое
th: รูปแบบกระดาษม้วน: ม้วนยาว; มีก้นกรอง; ทรงกรวยสำเร็จรูป; ชุดอุปกรณ์ม้วน; แผ่น; แผ่นห่อ; อื่นๆ
hu: Sodrópapír formátuma: Folyamatos tekercs; Füstszűrő; Előre tekert tölcsér; Tekerőkészlet; Lapok; Wrap; Egyéb
lt-LT: Sukimo popieriaus formatas: Vientisas ritinėlis; Su filtru; Iš anksto susuktas kūgis; Sukimo rinkinys; Lapeliai; Vyniojamasis popierius; Kita
sk-SK: Formát cigaretového papiera: Nekonečná rolka; S filtrom; Predrolovaný kónus; Súprava na rolovanie; Lístky; Wrap; Iné
cs: Formát cigaretových papírků: Souvislá role; Filtr; Předbalený kornout; Sada na balení; Papírky; Wrap; Jiné
hr-HR: Format papira za motanje: Rola; Filter; Smotani tuljac; Komplet za motanje; Listići; Omot; Ostalo
ja: ローリングペーパーの形式: 連続ロール; フィルターチップ; プレロールコーン; ローリングキット; シート; ラップ; その他
it: Formato della cartina: Rotolo continuo; Filtro; Cono pre-rollato; Kit per rollare; Foglietti; Wrap; Altro
bg-BG: Формат на хартията за свиване: Непрекъсната ролка; С филтър; Предварително свита фунийка; Комплект за свиване; Листчета; Обвивка; Друго
el: Μορφές χαρτιού για στριφτά: Συνεχόμενο ρολό; Τζιβάνα; Προστριμμένος κώνος; Κιτ στριψίματος; Φύλλα; Χαρτάκια στριψίματος (wrap); Άλλο
pl: Format bibułek: W rolce; Z filtrem; Gotowy stożek (cone); Zestaw do skręcania; Arkusze; Owijka (wrap); Inny